tr: Ev ve Bahçe > Çim ve Bahçe > Sulama ve Tarımsal Sulama > Bahçe Hortumu Bağlantı Parçaları ve Vanaları: Bahçe Hortumu Bağlantı Parçaları; Bahçe Hortumu Hızlı Bağlantı Kaplinleri; Bahçe Hortumu Ayırıcıları; Bahçe Hortumu Vanaları
hu: Otthon és kert > Gyep és kert > Öntözés és vízellátás > Kerti tömlőszerelvények és -szelepek: Kerti tömlőszerelvények; Kerti tömlő gyorscsatlakozók; Kerti tömlő elosztók; Kerti tömlőszelepek
da: Hjem og have > Græsplæne og have > Vanding > Haveslange – koblinger og ventiler: Haveslangekoblinger; Hurtigkoblinger til haveslanger; Delere til haveslanger; Haveslangeventiler
pt-PT: Casa e jardim > Relva e jardim > Água e irrigação > Encaixes e válvulas para mangueira de jardim: Encaixes para mangueira de jardim; Conectores rápidos para mangueira de jardim; Divisores de mangueira de jardim; Válvulas para mangueira de jardim
ru: Дом и сад > Товары для придомовых и садовых участков > Полив и орошение > Фитинги и клапаны для поливочных шлангов: Фитинги для поливочных шлангов; Быстроразъемные соединители для садовых шлангов; Разветвители для садовых шлангов; Краны и клапаны для поливочных шлангов
ro-RO: Casă și grădină > Gazon și grădină > Stropire și irigare > Fitinguri și supape pentru furtunuri de grădină: Fitinguri pentru furtunuri de grădină; Cuplaje rapide pentru furtun de grădină; Dispozitive de separare pentru furtunuri de grădină; Supape pentru furtunuri de grădină
zh-CN: 家居与园艺 > 草坪与花园 > 灌溉设备 > 花园水管接头/阀门: 花园水管接头; 花园水管快接接头; 花园水管分流器; 花园水管阀门
th: บ้านและสวน > สนามและสวน > การรดน้ำต้นไม้ > ก๊อกและอุปกรณ์ต่อสายยาง: ข้อต่อสายยางในสวน; ข้อต่อแบบปลดเร็วสำหรับสายยางรดน้ำ; ตัวแยกสายยางรดน้ำ; วาล์วสายยางในสวน
el: Σπίτι & κήπος > Γκαζόν & κήπος > Πότισμα & άρδευση > Εξαρτήματα & βαλβίδες σωλήνων κήπου: Εξαρτήματα σωλήνων κήπου; Ταχυσύνδεσμοι σωλήνα κήπου; Διακλαδωτές σωλήνα κήπου; Βαλβίδες σωλήνων κήπου
es: Casa y jardín > Jardín > Sistemas de riego > Válvulas y adaptadores para mangueras de jardín: Accesorios para mangueras de jardín; Acoples de conexión rápida para mangueras de jardín; Divisores de mangueras de jardín; Válvulas para mangueras de jardín
vi: Nhà và vườn > Bãi cỏ và vườn > Tưới tiêu > Van và ống nối vòi tưới vườn: Ống nối vòi tưới vườn; Khớp nối nhanh cho vòi tưới nước sân vườn; Bộ chia vòi tưới nước sân vườn; Van vòi tưới vườn
nb: Hjem og hage > Plen og hage > Vanning > Ventiler og fester til hageslanger: Fester til hageslanger; Hurtigkoblinger for hageslange; Hageslangesplitter; Ventiler til hageslanger
pt-BR: Casa e jardim > Gramado e jardim > Sistemas de irrigação > Equipamentos e válvulas para mangueiras de jardim: Equipamentos para mangueira de jardim; Conectores rápidos para mangueiras de jardim; Divisores para mangueiras de jardim; Válvulas para mangueira de jardim
sk-SK: Dom a záhrada > Trávnik a záhrada > Polievanie a zavlažovanie > Armatúry a ventily pre záhradné hadice: Armatúry pre záhradné hadice; Rýchlospojky pre záhradné hadice; Rozdeľovače pre záhradné hadice; Ventily pre záhradné hadice
zh-TW: 居家和庭園 > 草皮和花園 > 灌溉 > 澆水軟管接頭/閥: 澆水軟管接頭; 園藝水管快速接頭; 園藝水管分流器; 花園軟管閥
pl: Dom i ogród > Trawnik i ogród > Nawadnianie > Osprzęt i zawory do węży ogrodowych: Osprzęt do węży ogrodowych; Szybkozłączki do węży ogrodowych; Rozdzielacze do węży ogrodowych; Zawory do węży ogrodowych
bg-BG: Дом и градина > Морава и градина > Поливане и напояване > Фитинги и вентили за градински маркучи: Фитинги за градински маркучи; Бързи връзки за градински маркучи; Разделители за градински маркучи; Вентили за градински маркучи
it: Casa e giardino > Prato e giardino > Impianti di irrigazione > Attrezzatura per strumenti da giardino e valvole: Raccordi per tubi da giardino; Raccordi rapidi per tubi da giardino; Divisori per tubi da giardino; Valvole per tubi da giardino
en: Home & Garden > Lawn & Garden > Watering & Irrigation > Garden Hose Fittings & Valves: Garden Hose Fittings; Garden Hose Quick-Connect Couplers; Garden Hose Splitters; Garden Hose Valves
sl-SI: Dom in vrt > Travnik in vrt > Zalivanje in namakanje > Priključki in ventili za vrtne cevi: Priključki za vrtne cevi; Hitre spojke za vrtne cevi; Razdelilniki vrtnih cevi; Ventili za vrtne cevi
fi: Koti ja puutarha > Piha ja puutarha > Kastelu > Puutarhaletkun liittimet ja venttiilit: Puutarhaletkun liittimet; Puutarhaletkun pikaliittimet; Puutarhaletkun jakajat; Puutarhaletkun venttiilit
cs: Dům a zahrada > Trávníky a zahrady > Závlahové systémy > Armatury a kohouty k zahradním hadicím: Armatury k zahradním hadicím; Rychlospojky pro zahradní hadice; Rozdělovače zahradních hadic; Kohouty k zahradním hadicím
sv: Hem och trädgård > Gräsmatta och trädgård > Bevattning > Beslag och ventiler för vattenslangar: Beslag för vattenslangar; Snabbkopplingar för trädgårdsslangar; Trädgårdsslangdelare; Ventiler för vattenslangar
ko: 가정/원예 용품 > 잔디/정원 > 급수/관개 > 정원 호스 피팅/밸브: 정원 호스 피팅; 정원 호스 퀵 커넥트 커플러; 정원 호스 분배기; 정원 호스 밸브
nl: Huis en tuin > Tuin en gazon > Beregening en irrigatie > Hulpstukken en ventielen voor tuinslangen: Hulpstukken voor tuinslangen; Snelkoppelingen voor tuinslangen; Tuinslangverdelers; Ventielen voor tuinslangen
ja: ホーム・ガーデン > ガーデン用品・ガーデン機器 > 散水用品 > ホース用継手・バルブ: ガーデンホース用継手; ガーデンホース用クイックコネクトカプラー; ガーデンホース用スプリッター; ガーデンホース用バルブ
de: Heim & Garten > Rasen & Garten > Bewässerungssysteme > Gartenschlauchzubehör & -ventile: Gartenschlauchzubehör; Schnellkupplungen für Gartenschläuche; Gartenschlauchverteiler; Gartenschlauchventile
lt-LT: Namai ir sodas > Veja ir sodas > Laistymas ir drėkinimas > Sodo žarnų jungtys ir vožtuvai: Sodo žarnų jungtys; Sodo žarnų greito prijungimo jungtys; Sodo žarnų skirstytuvai; Sodo žarnų vožtuvai
hr-HR: Dom i vrt > Travnjak i vrt > Zalijevanje i navodnjavanje > Priključci i ventili za vrtna crijeva: Priključci za vrtna crijeva; Brze spojnice za vrtno crijevo; Razdjelnici vrtnog crijeva; Ventili za vrtna crijeva
fr: Maison et jardin > Pelouses et jardins > Arrosage et irrigation > Raccords et valves pour tuyaux d’arrosage: Raccords de tuyau d’arrosage; Raccords rapides pour tuyaux d'arrosage; Dérivateurs pour tuyaux d'arrosage; Valves de tuyau d’arrosage